# 如何界定无形资产初始计量时的成本。

提问人：柳寒秋 时间：2017-08-26 12:54:33
根据规定，无形资产成本指取得无形资产并使之达到预定用途而发生的全部支出作为无形资产的成本。如外购的无形资产，其成本包括购买价款、相关税费以及直接归属于使该项资产达到预定用途所发生的其他支出。其中，直接归属于使该项资产达到预定用途所发生的其他支出包括使无形资产达到预定用途所发生的专业服务费用、测试无形资产是否能够正常发挥作用的费用等，但不包括为引入新产品进行宣传发生的广告费、管理费用及其他间接费用，也不包括在无形资产已经达到预定用途以后发生的费用。 A公司正在办理采矿权，其取得采矿权缴纳采矿权价款之前会发生储量报告编制费、资料复印费、办证人员差旅等费用。 1 、请问无形资产——采矿权成本是否只包含采矿权价款和储量报告编制费？ 2 、由于在取得该采矿权前的部分费用陆续发生，请问该费用是否仍在无形资产——采矿权科目中归集？因为已经确认为无形资产，却不摊销感觉很奇怪。 3 、实务中我们如何如何界定是否属于直接归属于二者。
如果直接归属通过不需要取得该项无形资产就不会发生的来判断，上述资料复印费、办证人员差旅等取得采矿权前的发生费用似乎均属于。

回答人：chenyiwei
1 、可以这样理解。 2 、取得采矿权之前，建议将所发生的符合资本化条件的支出先在“其他非流动资产”中归集，到取得证书后转入无形资产。 3 、一般应从严把握。如果在某项支出发生时，尚不肯定能否取得所申请的权利，则基于谨慎原则，可能认为这些支出尚不满足资产的定义和确认条件，而将其于发生时费用化处理。